臺灣臺北地方法院刑事判決　　　　　　　 96年度訴字第597號
　　公　訴　人　臺灣臺北地方法院檢察署檢察官
　　被　　　告　甲○○
上開被告因偽造文書等案件，經檢察官提起公訴（九十六年度偵
字第三四○三號），因被告於本院準備程序中就被訴事實為有罪
之陳述，經本院合議庭裁定改進行簡式審判程序，本院判決如下
：
    主  文
甲○○竊盜，處有期徒刑貳月，如易科罰金，以新臺幣壹仟元折
算壹日；又行使偽造私文書，足以生損害於他人，處有期徒刑貳
月，如易科罰金，以新臺幣壹仟元折算壹日，如附表所示偽造「
乙○○」署押伍枚均沒收；應執行有期徒刑月，如易科罰金，
以新臺幣壹仟元折算壹日，緩刑貳年，如附表所示偽造「乙○○
」署押伍枚均沒收。
    事  實
一、甲○○基於為自己不法所有之意圖，先於九十五年十二月三
    日上午八時四十分許，在臺北市○○○路三一二號之錢櫃Ｋ
    ＴＶ內，趁乙○○酒醉不省人事之際，徒手竊取乙○○所持
    有之花旗銀行信用卡一張（卡號為00000000000
    00000號），得手後，再基於為自己不法所有意圖及行
    使偽造私文書之接續犯意，於如附表所示之時間、地點，持
    上開信用卡刷卡消費購物，接續在簽帳單上偽造「乙○○」
    之署押交付特約商店店員以行使，使如附表編號一至三號所
    示之特約商店店員陷於錯誤而交付如附表編號一至三號所示
    之商品，而如附表編號四、五號所示之特約商店店員因發覺
    有異而未交付商品，足以生損害於花旗銀行、乙○○。
二、案經乙○○訴請臺北市政府警察局中山分局報請臺灣臺北地
    方法院檢察署檢察官偵查起訴。
    理  由
一、上開犯罪事實，業據被告甲○○於警詢、偵查及本院審理中
    坦白承認，核與告訴人乙○○指訴情節相符，並有「華鳳服
    飾行」監視錄影帶翻拍照片四張、花旗銀行客戶交易明細一
    覽表、如附表編號一至三號所示簽帳單、花旗銀行於九十六
    年五月八日所發（九六）消信字第四二○號函覆資料及本院
    公務電話內容在卷可參，被告自白與事實相符，本件事證業
    已明確，被告犯行均堪以認定。至於起訴書所載被告詐得如
    附表編號四、五號所示物品部分，因特約商店店員發覺有異
    而未交付商品，且於取得銀行授權後復在刷卡機取消刷卡，
    亦未向銀行請款等情，有花旗銀行九十六年五月八日（九六
    ）消信字第四二○號函覆資料及本院公務電話內容在卷可參
    ，是應認如附表編號四、五號所示部分被告並未詐得財物，
    附此敘明。
二、核被告所為，係犯刑法第三百二十條第一項之竊盜罪及刑法
    第二百十六條、第二百十條之行使偽造私文書罪及第三百三
    十九條第一項、第三項之詐欺取財既遂罪、詐欺取財未遂罪
    （各部分所涉罪名詳如附表所示）。被告在如附表之簽帳單
    上偽造「乙○○」署押之行為均為偽造私文書之部分行為，
    而偽造私文書之低度行為復為事後行使之高度行為所吸收，
    均不另論罪。被告如附表編號一至五號所示之行使偽造私文
    書以詐欺取財既遂或以詐欺取財未遂之行為，均為一行為分
    別觸犯數罪名，是應依刑法第五十五條之規定論以行使偽造
    私文書罪。被告於如附表所示之時間五次行使偽造私文書之
    行為，時間緊接，行為無從分割，屬接續犯而應包括論以一
    罪。另被告所犯上開竊盜罪及行使偽造私文書罪間，犯意各
    別，行為不同，應分論併罰。爰審酌被告於警詢、偵查及本
    院審理中均坦白承認犯行，且於偵查中與告訴人達成和解，
    並當場給付賠償金，犯後態度良好，犯罪手段、目的、犯罪
    動機及犯罪對於他人所生危害程度等情狀，分別量處如主文
    所示之刑，並均諭知易科罰金之折算標準。另被告前未曾因
    故意犯罪受有期徒刑以上刑之宣告，有臺灣高等法院被告前
    案紀錄表一份在卷可稽，且被告於偵查中亦與告訴人達成和
    解賠償告訴人之損失，本院信被告經此教訓當知所警惕而無
    再犯之虞，本院因認對其所宣告之刑，以暫不執行為適當，
    爰併予宣告緩刑如主文所示。至於如附表所示簽帳單上之「
    乙○○」署押共五枚，均為偽造之署押，應依刑法第二百十
    九條之規定併與宣告沒收。
據上論斷，應依刑事訴訟法第二百七十三條之一第一項、第二百
九十九條第一項前段，刑法第三百二十條第一項、第二百十六條
、第二百十條、第三百三十九條第一項、第三項、第五十五條、
第四十一條第一項前段、第二百十九條、第五十一條第五款、第
七十四條第一項第一款，刑法施行法第一條之一，判決如主文。
本案經檢察官陳韻如到庭執行職務
中　　華　　民　　國　　96　　年　　5 　　月　　31　　日
                        臺灣臺北地方法院刑事第八庭
                            法  官  唐于智
上正本證明與原本無異
                            書記官  李玟郁
中　　華　　民　　國　　96　　年　　6 　　月　　4 　　日
附錄本案論罪科刑法條
刑法第216條
行使第210 條至第215 條之文書者，依偽造、變造文書或登載不
實事項或使登載不實事項之規定處斷。
刑法第210條
偽造、變造私文書，足以生損害於公眾或他人者，處5 年以下有
期徒刑。
刑法第320條第1 項
意圖為自己或第三人不法之所有，而竊取他人之動產者，為竊盜
罪，處5 年以下有期徒刑、拘役或500 元以下罰金。
刑法第339條
意圖為自己或第三人不法之所有，以詐術使人將本人或第三人之
物交付者，處5 年以下有期徒刑、拘役或科或併科1000元以下罰
金。
以前項方法得財產上不法之利益或使第三人得之者，亦同。
前二項之未遂犯罰之。
附表
┌─┬──────────┬──┬───┬──────┬─────┐
│編│時間、地點、方式    │金額│刷得物│觸犯罪名    │應沒收之物│
│號│                    │    │品或所│            │品        │
│  │                    │    │獲勞務│            │          │
├─┼──────────┼──┼───┼──────┼─────┤
│1 │96年12月3 日上午8 時│5100│不詳物│刑法第216 條│偽造之「孫│
│  │58分，在位於臺北市林│元  │品    │、第210 條行│維鴻」署押│
│  │森北路345 號之「華鳳│    │      │使偽造私文書│1 枚（見臺│
│  │服飾行」，持信用卡刷│    │      │罪、同法第33│灣臺北地方│
│  │卡消費，由甲○○於簽│    │      │9 條第1 項之│法院檢察署│
│  │帳單（一式一聯）上偽│    │      │詐欺取財罪  │96偵3403號│
│  │造「乙○○」之署押  │    │      │            │卷第38頁）│
├─┼──────────┼──┼───┼──────┼─────┤
│2 │96年12月3 日上午9 時│2300│不詳物│刑法第216 條│偽造之「孫│
│  │10分，在位於臺北市林│元  │品    │、第210 條行│維鴻」署押│
│  │森北路403 號之「林田│    │      │使偽造私文書│1 枚（見臺│
│  │國際企業社」，持信用│    │      │罪、同法第33│灣臺北地方│
│  │卡刷卡消費，由甲○○│    │      │9 條第1 項之│法院檢察署│
│  │於簽帳單（一式一聯）│    │      │詐欺取財罪  │96偵3403號│
│  │上偽造「乙○○」之署│    │      │            │卷第26頁）│
│  │押                  │    │      │            │          │
├─┼──────────┼──┼───┼──────┼─────┤
│3 │96年12月3 日上午9 時│3000│不詳物│刑法第216 條│偽造之「孫│
│  │50分，在位於臺北市林│元  │品    │、第210 條行│維鴻」署押│
│  │森北路403 號之「林田│    │      │使偽造私文書│1 枚（見臺│
│  │國際企業社」，持信用│    │      │罪、同法第33│灣臺北地方│
│  │卡刷卡消費，由甲○○│    │      │9 條第1 項之│法院檢察署│
│  │於簽帳單（一式一聯）│    │      │詐欺取財罪  │96偵3403號│
│  │上偽造「乙○○」之署│    │      │            │卷第26頁）│
│  │押                  │    │      │            │          │
├─┼──────────┼──┼───┼──────┼─────┤
│4 │96年12月3 日上午9 時│1000│原為詐│刑法第216 條│偽造之「孫│
│  │52分，在位於臺北市林│元  │得不詳│、第210 條行│維鴻」署押│
│  │森北路403 號之「林田│    │物品，│使偽造私文書│1 枚（未扣│
│  │國際企業社」，持信用│    │但未得│罪、同法第33│案）      │
│  │卡刷卡消費，由甲○○│    │逞    │9 條第1 項、│          │
│  │於簽帳單（一式一聯）│    │      │第3 項之詐欺│          │
│  │上偽造「乙○○」之署│    │      │取財未遂罪  │          │
│  │押，惟因遭店員發覺有│    │      │            │          │
│  │異而未交付商品，且於│    │      │            │          │
│  │銀行授權成功後取消交│    │      │            │          │
│  │易未請款            │    │      │            │          │
├─┼──────────┼──┼───┼──────┼─────┤
│5 │96年12月3 日上午9 時│1000│原為詐│刑法第216 條│偽造之「孫│
│  │53分，在位於臺北市林│元  │得不詳│、第210 條行│維鴻」署押│
│  │森北路403 號之「林田│    │物品，│使偽造私文書│1 枚（未扣│
│  │國際企業社」，持信用│    │但未得│罪、同法第33│案）      │
│  │卡刷卡消費，由甲○○│    │逞    │9 條第1 項、│          │
│  │於簽帳單（一式一聯）│    │      │第3 項之詐欺│          │
│  │上偽造「乙○○」之署│    │      │取財未遂罪  │          │
│  │押，惟因遭店員發覺有│    │      │            │          │
│  │異而未交付商品，且於│    │      │            │          │
│  │銀行授權成功後取消交│    │      │            │          │
│  │易未請款            │    │      │            │          │
└─┴──────────┴──┴───┴──────┴─────┘
